【裁判字號】    97,易,144
【裁判日期】    970321
【裁判案由】    竊盜
【裁判全文】
臺灣臺南地方法院刑事判決               97年度易字第144號
公  訴  人  臺灣臺南地方法院檢察署檢察官
被      告  丙○○
上列被告因竊盜案件，經檢察官提起公訴（96年度偵緝字第1625
號），本院判決如下：
    主  文
丙○○踰越安全設備於夜間侵入住宅竊盜，累犯，處有期徒刑壹
年，減為有期徒刑陸月，如易科罰金，以新臺幣壹仟元折算壹日
。
    事  實
一、丙○○前於民國九十年間因竊盜案件，經法院判處有期徒刑
    七月確定，於九十一年六月十日執行完畢。仍不知悔改，竟
    意圖為自己不法所有，於九十六年三月十八日凌晨二時許之
    夜間，至林志明、甲○○夫妻位於臺南市○區○○路七三巷
    三八號住處，從屋後徒手拆除廚房窗戶置於屋外後，踰越該
    安全設備侵入屋內，在客廳竊取林志明、甲○○所共有之現
    金新臺幣（下同）一萬餘元、價值二萬元之ＳＯＮＹ廠牌攝
    影機一台，得手後離去。嗣於同日上午九時十七分許，林志
    明、甲○○發覺遭竊報警處理，為警在該址住宅廚房窗戶框
    架正中央上方磁磚採得指紋二枚，經內政部警政署刑事警察
    局鑑驗結果，其中一枚指紋核與丙○○之檔存右中指指紋相
    符，始查悉上情。
二、案經臺南市警察局第五分局報請臺灣臺南地方法院檢察署檢
    察官偵查起訴。
    理  由
壹、關於證據能力之認定：
    本件有關以下所引用之供述或非供述證據，檢察官及被告於
    本案言詞辯論終結前，並未爭執其證據能力，本院審酌前開
    證據之作成或取得之狀況，並無非法或不當取證之情事，且
    亦無顯不可信之情況，並無證據力明顯過低之情形，復經本
    院於審判期日就上開證據依法進行調查、辯論，依刑事訴訟
    法第一百五十九條之五規定，均具有證據能力，合先敘明。
貳、認定被告犯罪之依據：
一、訊據被告丙○○矢口否認上開竊盜犯行，辯稱：他不曾去過
    上址，也不認識被害人林志明、甲○○，他不知道為何會查
    獲他的指紋云云。惟查：被害人林志明、甲○○位在臺南市
    ○區○○路七三巷三八號之住宅，於九十六年三月十八日凌
    晨二時許之夜間，遭人拆除該住宅廚房窗戶置於屋外後，踰
    越該安全設備侵入上開住宅內，被竊取現金一萬餘元及一台
    價值二萬元之ＳＯＮＹ廠牌攝影機得手後離去之事實，業據
    證人即被害人甲○○於警詢、偵查中及林志明於偵查中證述
    明確，並有警方在被害人家中搜證之照片四張、現場採證繪
    製圖一件在卷可稽（見警卷第一○至一一頁、偵查卷第二七
    頁），足認上開住宅確實於前揭時地遭人侵入行竊財物得逞
    。嗣被害人林志明、甲○○發覺失竊報警處理，經警在廚房
    窗戶框架正中央上方磁磚採集指紋二枚，送請內政部警政署
    刑事警察局進行比對後，其中一枚因紋線欠清晰、特徵點不
    足，無法比對，另一枚則與該局指紋室檔存被告指紋卡之右
    中指指紋相符，可以證明係屬同一人之指紋一節，有內政部
    警政署刑事警察局九十六年四月二十六日刑紋字第○九六○
    ○六一六八四號鑑驗書一份附卷足憑，則由警方採集到被告
    右手中指指紋之地方，係上址住宅遭他人侵入行竊之廚房窗
    戶框架上，且被告與被害人等素不相識，未曾因其他目的到
    過上址等情，堪認被告如非到場行竊之人，實不可能留下指
    紋在該處，是被告辯稱其未至上址行竊云云，顯係卸責之詞
    ，不足採信。綜上查證，本件事證已甚明確，被告犯行堪以
    認定。
二、按刑法第三百二十一條第一項第二款所謂「安全設備」，乃
    指依社會通常觀念足認為防盜之設備，而窗戶具有防閑功效
    ，自屬該款所謂之安全設備。核被告所為，係犯刑法第三百
    二十一條第一項第一款、第二款之踰越安全設備於夜間侵入
    住宅竊盜罪。又被告以一竊盜行為，侵害數人共同管領之財
    產法益，應論以想像競合犯。另本件並無證據證明被告係持
    工具拆除窗戶，即應為被告有利之認定，故應認被告係徒手
    拆卸窗戶後侵入行竊，併此敘明。再查被告有如事實欄所載
    之前案科刑紀錄，有臺灣高等法院被告前案紀錄表一份在卷
    可證，其於受有期徒刑執行完畢後五年內，故意再犯本件有
    期徒刑以上之本罪，為累犯，應依刑法第四十七條第一項之
    規定，加重其刑。爰審酌被告正值青壯，卻不思循正途賺取
    財物，前已有因加重竊盜案件經法院判刑確定之前科紀錄，
    有臺灣高等法院被告前案紀錄表可按，竟仍再犯本件加重竊
    盜犯行，顯見其尚不知悔悟，自應予非難，且其係在夜間侵
    入他人住宅行竊，除了使被害人等蒙受財產損失外，亦嚴重
    危害被害人等之隱私權及居家安全，手段實屬可議，兼衡其
    所竊得之財物價值，及犯後飾詞否認犯行，毫無悔意等一切
    情狀，量處如主文所示之刑。又被告前揭犯罪時間在九十六
    年四月二十四日以前，且係於中華民國九十六年罪犯減刑條
    例施行（九十六年七月十六日）後之九十六年八月十日始遭
    通緝，合於減刑條件，應依中華民國九十六年罪犯減刑條例
    第二條第一項第三款規定，減其刑期二分之一後，併諭知易
    科罰金之折算標準。
據上論斷，應依刑事訴訟法第二百九十九條第一項前段，刑法第
三百二十一條第一項第一、二款、第五十五條、第四十七條第一
項、第四十一條第一項前段，中華民國九十六年罪犯減刑條例第
二條第一項第三款、第七條、第九條，判決如主文。
本案經檢察官乙○○到庭執行職務。
中    華    民    國    97    年    3     月    21    日
                  刑事第五庭    法  官  林欣玲
以上正本證明與原本無異。
如不服本判決應於收受本判後10日內向本院提出上訴書狀，並應
敘述具體理由。如未敘述上訴理由者，應於上訴期間屆滿後20日
內向本院補提理由書狀（均須按他造當事人之人數附繕本）「切
勿逕送上級法院」。
                                書記官  鄭佩玉
中    華    民    國    97    年    3     月    21    日
附錄本案論罪科刑法條：
刑法第321條
犯竊盜罪而有左列情形之一者，處六月以上、五年以下有期徒刑
：
一、於夜間侵入住宅或有人居住之建築物、船艦或隱匿其內而犯
    之者。
二、毀越門扇、牆垣或其他安全設備而犯之者。
三、攜帶兇器而犯之者。
四、結夥三人以上而犯之者。
五、乘火災、水災或其他災害之際而犯之者。
六、在車站或埠頭而犯之者。
前項之未遂犯罰之。


司法院資訊處製作；財團法人民間司法改革基金會備份。
